臺灣高等法院刑事裁定
109年度抗字第1114號
抗  告  人
即  受刑人  汪家偉


上列抗告人因聲請撤銷緩刑案件，不服臺灣士林地方法院中華民
國109年6月19日裁定（109年度撤緩字第62號），提起抗告，本
院裁定如下：
    主  文
原裁定撤銷。
檢察官之聲請駁回。
    理  由
一、聲請意旨略以：抗告人即受刑人汪家偉（下稱受刑人）因違
    反農工商之商標案件，經臺灣新北地方法院（下稱新北地院
    ）於民國108年2月19日以107年度智易字第18號判決處拘役5
    0日，緩刑2年，於108年3月12日確定在案。受刑人依判決應
    向公庫支付新臺幣（下同）3萬元，經臺灣新北地方檢察署
    （下稱新北地檢署）以108年度執緩字第253號案（原聲請書
    誤載為108年度執緩字第559號案，應予更正）執行多次函請
    受刑人依判決履行給付，受刑人仍未履行，足認原宣告之緩
    刑難收其預期效果。核受刑人所為，已合於刑法第75條之1
    第1項第4款所定撤緩刑宣告之原因，爰依刑事訴訟法第476
    條規定聲請撤銷等語。
二、原裁定意旨略以：受刑人因妨害農工商案件，經新北地院於
    108年2月19日以107年度智易字第18號判決處拘役50日，如
    易科罰金，以1,000元折算1日，緩刑2年，並應於判決確定
    後1年內，向公庫支付3萬元，於同年3月12日確定在案，有
    上開判決書及本院被告前案紀錄表在卷可稽。受刑人經新北
    地檢署於108年4月12日通知應於108年7月12日前向公庫支付
    3萬元，該通知係向受刑人新北市○○區○○○街00巷0弄0 號4樓
    之住所即前揭戶籍址送達，因未獲會晤受刑人，由受刑人之
    受僱人即青梅竹馬社區管理委員會人員簽收，而於109年4月
    17日生合法送達效力；又於109年4月9日通知應於文到後10
    日內向公庫支付3萬元，該通知係向上揭受刑人住所送達，
    因未獲會晤受刑人，由受刑人之受僱人即青梅竹馬社區管理
    委員會人員簽收，而於109年4月13日生合法送達效力，惟受
    刑人迄今未繳納前述款項，有新北地檢署108年4 月12日新
    北檢兆未108執緩253字第1080030212號函及送達證書、109
    年4月9日以新北檢德未108執緩253字第1090031937號函及送
    達證書、原審公務電話記錄存卷可憑（見原審卷第15-20、2
    9頁），足見受刑人未依上開判決內容履行緩刑所定之負擔
    ，亦無正當理由拒不配合檢察官之執行指揮，足認受刑人違
    反刑法第74條第2項第4款所定之負擔，情節重大，原宣告之
    緩刑已難收其預期效果，有執行刑罰之必要。是聲請人聲請
    撤銷受刑人前揭緩刑之宣告，為有理由，應予准許，爰依刑
    法第75條之1第1項第4款規定，撤銷其緩刑之宣告等語。
三、抗告意旨略以：受刑人因妨害農工商案件，經法院判處拘役
    50日，宣告緩刑2年，並應向公庫支付3萬元。然因其粗心大
    意而忘記繳納上開金額，嗣於109年6月22日收到原審撤銷緩
    刑宣告之裁定後，其遂於同年月24日至新北地檢署繳納上開
    金額而履行緩刑所命之條件，有新北地檢署自行收納款項收
    據可佐，懇請鈞院原諒其無心之過，維持緩刑之判決等語。
四、經查：受刑人前雖未依新北地檢署之通知書，依期按時至該
    署報到並向國庫支付3萬元，惟受刑人嗣業於109年6月24日
    至新北地檢署，繳納上開緩刑判決諭知之3萬元，此有受刑
    人抗告狀所檢附之新北地檢署109年8月24日沒金字第000000
    00號之自行收納款項收據影本在卷可稽，顯見受刑人有履行
    緩刑條件之意願及事實。從而，受刑人既已履行緩刑條件，
    難認原宣告之緩刑難收其預期效果，而有執行刑罰之必要，
    原審未及審酌受刑人業已繳款之事實，而撤銷受刑人緩刑之
    宣告，容有未洽。受刑人提起本件抗告，為有理由，自應由
    本院將原裁定撤銷，並因受刑人已履行其負擔，爰駁回檢察
    官本件撤銷緩刑之聲請。
據上論斷，應依刑事訴訟法第413條，裁定如主文。
中　　華　　民　　國　　109 　年　　7 　　月　　20　　日
                  刑事第十九庭  審判長法　官  曾淑華
                                      法　官  俞秀美
                                      法　官  陳文貴
以上正本證明與原本無異。
不得再抗告。
                                      書記官  洪宛渝
中　　華　　民　　國　　109 　年　　7 　　月　　20　　日